最高法院刑事判決　　　　　　　　　　　　　　　八十六年度台上字第二八五六號
　　上訴人　甲○○
右上訴人因殺人未遂等罪案件，不服台灣高等法院中華民國八十五年十二月二十四日
第二審判決（八十五年度上訴字第四九七四號，起訴案號：台灣台北地方法院檢察署
八十五年度偵字第九二三八、一○一八四號），提起上訴，本院判決如左：
    主  文
上訴駁回。
    理  由
一殺人未遂部分：
按刑事訴訟法第三百七十七條規定，上訴於第三審法院，非以判決違背法令為理由，
不得為之。是提起第三審上訴，應以原判決違背法令為理由，係屬法定要件。如果上
訴理由狀並未依據卷內訴訟資料，具體指摘原判決不適用何種法則或如何適用不當，
即應認其上訴為違背法律上之程式，予以駁回。本件上訴人甲○○對此部分之上訴意
旨略謂：上訴人身高一七○公分，體重七十三公斤，體格壯碩，被害人高鴻鐘在警訊
中供稱係遭「瘦高男子」持槍射殺，與上訴人之身材不符，倘係上訴人所為，高鴻鐘
及證人許振原何以在第一審立「切結書」指證上訴人非開槍之兇手，可見原判決有其
瑕疵；警員陳四平未將現場發現之重要證物即射擊過之彈頭一顆及油漆桶二個隨案移
送，待原審法官獲知尚有上開證物，囑陳四平將上開證物連同兇槍送請鑑定結果，方
認不排除係由送鑑彈頭撞擊造成；原判決單憑一不詳姓名者之電話，即認在台北市○
○路○段與集英街口水果攤內起獲之槍、彈係上訴人所有，無法令上訴人信服，上訴
人確屬冤曲云云。惟查原判決係依憑被害人高鴻鐘在警訊及檢察官偵查中指認上訴人
之供述，現場證人許政義、高俊雄指認上訴人口卡片供述之證言，扣押如原判決附表
一所示之槍、彈及彈頭、油漆桶，卷附慶生醫院診斷證明書暨第八八九號函、內政部
警政署刑事警察局第一八○一○號及第四六八一○號鑑驗通知書等證據，認定上訴人
有此部分之犯行。對於上訴人否認此部分犯罪所為之辯解，認為不可採信，亦已依卷
證資料，詳加指駁。因而維持第一審依想像競合犯及牽連犯從一重論處上訴人殺人未
遂（累犯）罪刑之判決，駁回上訴人對此部分之第二審上訴。則原判決並非僅憑匿名
者之檢舉電話為認定上訴人有此部分犯行之論據。且查獲之上開證物，原即扣押由警
局保管送請鑑定，並非故意不予隨案移送。而高鴻鐘在警訊所供「瘦高」特徵尚非具
體，自以其當面指認上訴人之供述為準。第一審卷宗更查無上訴意旨所謂高鴻鐘、許
振原二人出具之切結書。是上訴意旨，顯非依據卷證資料執為指摘，更未具體表明原
判決有何違背法令情事。應認此部分之上訴為違背法律上之程式，予以駁回。
二違反槍彈藥刀械管制條例（無故持有可發射子彈具有殺傷力之玩具槍枝）部分：
按刑事訴訟法第三百七十六條所列各罪之案件，經第二審判決者，不得上訴於第三審
法院，此觀該法條之規定甚明。上訴人被訴侵占拾獲如原判決附表二所示槍、彈而無
故持有部分，原判決維持第一審依想像競合犯及牽連犯從一重適用槍彈藥刀械管制
條例第十條第三項論處罪刑之判決，駁回上訴人對此部分之第二審上訴。查該罪名係
屬刑事訴訟法第三百七十六條第一款之案件。依上開說明，既經第二審判決，自不得
上訴於第三審法院，上訴人竟一併提起上訴，顯為法所不許，亦應予以駁回。
據上論結，應依刑事訴訟法第三百九十五條前段，判決如主文。
中      華      民      國    八十六    年      五      月     十六     日
                              最高法院刑事第二庭
                                  審判長法官  施  文  仁
                                        法官  陳  炳  煌
                                        法官  張  淳  淙
                                        法官  洪  文  章
                                        法官  林  錦  芳
      右正本證明與原本無異
                                              書  記  官
中      華      民      國    八十六    年      五      月    二十一    日
